【裁判字號】    97,上易,1601
【裁判日期】    970919
【裁判案由】    傷害
【裁判全文】
臺灣高等法院臺中分院刑事判決        97年度上易字第1601號
上  訴  人  臺灣彰化地方法院檢察署檢察官
被      告  甲○○
                    號
上列上訴人因傷害案件，不服臺灣彰化地方法院96年度易字第17
60號中華民國97年6月19日第一審判決（起訴案號：臺灣彰化地
方法院檢察署96年度偵字第8557號），提起上訴，本院判決如下
：
    主  文
上訴駁回。
    理  由
一、本案經本院審理結果，認第一審判決並無不當，應予維持，
    並引用第一審判決書記載之事實、證據及理由（如附件）。
二、上訴人臺灣彰化地方法院檢察署檢察官上訴意旨略以據告訴
    人具狀請求上訴略稱被告本案所犯傷害告訴人，與另案遭判
    決涉犯強制罪之行為，係二行為，且行為可惡，從而，本案
    應為實體之科刑判決。因之請求檢察官上訴，經核尚非顯無
    理由云云。
三、經查，依本案卷證，足認被告甲○○因認同事即告訴人乙○
    ○平日在公司交談時或有詆毀之意，而心生報復。乃基於以
    強暴妨害人行使權利之犯意，於民國96年4月4日晚上約9時
    許，在渠等任職設於彰化縣花壇鄉○○村○○街98號「榮璇
    公司」廠房內停放車輛處附近，以左手上臂勒住告訴人頸部
    ，再以右手揮拳敲打告訴人頭部，致使告訴人頭部受有多處
    挫傷之傷害，告訴人乃假裝昏倒在地，被告見狀隨即徒手取
    走告訴人之黑色手提包後徒步離去，並將該手提包逕行丟棄
    在距離上開廠房約5、600公尺處等情，是被告顯係以強暴手
    段，妨害告訴人乙○○行使對其所有上開手提包之支配管領
    權，核係犯刑法第三百零四條條第一項之強制罪。而按刑法
    第三百零二條第一項之妨害自由罪，原以強暴、脅迫為構成
    要件，其因而致普通傷害或毀損，乃強暴、脅迫當然之結果
    ，除另有傷害、毀損故意外，仍僅成立該條項之罪，無同法
    第二百七十七條第一項、第三百五十四條之適用 (最高法院
    三十年度上字第三七0一號判例可資參照)。上開判例固就刑
    法第三百零二條規定之適用而發，惟刑法第三百零四條第一
    項亦係以強暴、脅迫為其構成要件，基於同一法理，前開判
    例要旨於刑法第三百零四條規定，亦應有其適用。依上揭說
    明，被告於妨害告訴人乙○○之行使權利過程中，因施加暴
    力行為，致告訴人乙○○受傷，自屬當然之結果，不另論以
    刑法第二百七十七條第一項之普通傷害罪。次按刑事訴訟法
    第三百零二條第一款規定，案件曾經判決確定者，應諭知免
    訴之判決，此項訴訟法上所謂一事不再理之原則，關於實質
    上一罪或裁判上一罪，均有其適用（最高法院四十九年臺非
    字第二十號、同院六十年臺非字第七十七號判例要旨參照）
    。故實質上一罪，其一部分犯罪事實曾經判決確定者，其效
    力當然及於全部，故檢察官復將其他部分重行起訴，亦應諭
    知免訴之判決，不得再予論科。而查被告所犯刑法第三百零
    四條第一項之強制罪行，業經臺灣彰化地方法院檢察署檢察
    官提起公訴，由臺灣彰化地方法院於96年9月12日以96年度
    易字第698號判處有期徒刑3月，如易科罰金，以新臺幣1千
    元折算1日，減為有期徒刑1月又15日，如易科罰金，以新臺
    幣1千元折算1日；雖經上訴於本院，然本院於97年1月17日
    以96年度上易字第2115號刑事判決駁回上訴，並於97年2月
    12 日確定在案，此有上開刑事判決書、臺灣高等法院被告
    前案紀錄表、臺灣彰化地方法院檢察署刑案資料查註紀錄表
    各1 份在卷可稽。是本件顯與前案具有實質上一罪關係，應
    為同一案件，本件被告上揭犯行，與前開業經科刑判決確定
    之犯行，有實質上一罪關係，依審判不可分原則，自為前開
    確定判決之既判力所及。原審據此就本件犯行諭知免訴判決
    ，於法並無違誤，本案檢察官上訴並無理由，爰不經言詞辯
    論逕予駁回之。
四、據上論斷，應依刑事訴訟法第三百七十二條、第三百七十三
    條、第三百六十八條，判決如主文。
中    華    民    國    97    年    9     月    19    日
            刑事第四庭  審判長法  官  洪  耀  宗
                              法  官  劉  登  俊
                              法  官  許  文  碩
上列正本證明與原本無異。
不得上訴。
                              書記官  蕭  玉  真
中    華    民    國    97    年    9    月    19    日


司法院資訊處製作；財團法人民間司法改革基金會備份。
